# 2012 年 1 月 1 日实行的新审计准则

提问人：tress 时间：2010-11-03 13:51:46
在哪里可以下载？

回答人：chenyiwei
目前尚未正式发布。按照惯例，正式发布后先出纸质版本，过一段时间后才会在网上放出PDF版本供下载。

回答人：chenyiwei
现在本版面上已经有了准则正文供下载（在本版面置顶区），你可以去下载。